Inventaris van de archieven van de Koninklijke Vereniging van Archivarissen in Nederland, 1891-2007 (-2014)
Nationaal Archief, Den Haag
- Archief van de Koninklijke Vereniging van Archivarissen in Nederland, 1961-2007, D.
  - TAAKUITOEFENING, D.3.
    - Verzorgen van publicaties, D.3.4
      - (Nederlands) Archievenblad (NAB), D.3.4.2
        - Toegangen op het (Nederlands) Archievenblad, D.3.4.2.5
          - Correspondentie over de productie van het repertorium op jrg. 1-100 van het NAB met de jaarredes van de voorzitters op een CD-ROM ter gelegenheid van het honderdjarig bestaan van het tijdschrift en een oproep aan de lezers om het artikel van de eeuw te kiezen, met twee Cd's met respectievelijk het zoekprogramma en een demoversie., 1996-1997; 1154; 1 omslag
          - Exemplaar van " Repertorium 100 jaargangen Nederlands Archievenblad 1892-1996" op CD-ROM, in samenwerking met de CAS te Winschoten vervaardigd door Microformat Systems in Lisse., 1997; 1155; 1 CD-ROM (in 2-voud)
      - Nieuws van Archieven (NvA), D.3.4.3
        Vanwege de behoefte om actueel nieuws sneller te verspreiden werd in 1982 gestart met een maandelijks bulletin: Nieuws van Archieven. Hierin waren tevens de Mededelingen van de Centrale Directie van de RAD en van de LKGSA opgenomen. J.N.T. van Albada, vice-voorzitter van de VAN was redacteur in 1982-1983. In december 1983 werd een redactiecommissie gevormd bestaande uit R.C. Hol en H.B.H.N. Adam. Nieuws van Archieven verscheen in de jaren 1982-1996. Vanaf 1986 was er als bijlage de Staat van het Archiefwezen bijgevoegd. Met ingang van 1992 verscheen deze Staat als een afzonderlijke publicatie met als titel: Almanak van het Nederlands Archiefwezen.
        - Circulaire van het bestuur van de VAN ter bekendmaking dat personeelsadvertenties met ingang van januari 1982 niet apart verspreid worden, maar worden opgenomen in Nieuws van Archieven, concept., 1981; 1156; 1 stuk
        - Stukken over eventuele deelname van de NVBA aan het uitgeven van het NvA., 1981, 1984; 1157; 1 omslag
        - Correspondentie van het bestuur met de redactie van Nieuws van Archieven over advertentieopbrengsten, drukkosten, lay-out en samenstelling van de redactie., 1984-1989; 1158; 1 omslag
        - Correspondentie over geabonneerden, abonnementen en bijhouden van de abonnementenadministratie., 1984-1988; 1159; 1 omslag
        - Stukken van bestuurslid mw. J. Ellerboek-Weelinga, belast met contributie- en ledenadministratie, over problemen en kosten van de productie en verzending van Nieuws van Archieven en de Staat van het Nederlandse Archiefwezen door het Centraal Administratiekantoor in Groningen (CAG)., 1984-1986; 1160; 1 omslag
        - Correspondentie van de redactie van Nieuws van Archieven over kopij., 1984-1991; 1161; 1 omslag
          Oude code: 2.22
        - Stukken betreffende het in 1992 met Sales & Services gesloten contract over advertentiewerving voor Nieuws van Archieven, en gehanteerde tarieven., 1992, 1996; 1162; 1 omslag
        - Handleiding voor het samenstellen en redigeren van het NvA met correspondentie van het bureau van de KVAN over plaatsing van advertenties, abonnementen en drukken door de Zodiac Groep in Groningen., 1993-1997; 1163; 1 omslag
          Bureau van de KVAN doet de eindredactie NvA sinds de instelling van het bureau in 1989.
        - Correspondentie met adverteerders en Sales & Services over plaatsing van product- en personeelsadvertenties., 1993; 1164; 1 omslag
        - Exemplaren van Nieuws van Archieven., 1982-1996; 1165-1179; 15 omslagen
          - 1982, jrg. 1, 1-12, 1165
          - 1983, jrg. 2, 1-12, 1166
          - 1984, jrg. 3, 1-11, 1167
          - 1985, jrg. 4, 1-12, 1168
          - 1986, jrg. 5, 1-12, 1169
          - 1987, jrg. 6, 1-12, 1170
          - 1988, jrg. 7, 1-12, 1171
          - 1989, jrg. 8, 1-12, 1172
          - 1990, jrg. 9, 1-12, 1173
          - 1991, jrg. 10, 1-12, 1174
          - 1992, jrg. 11, 1-12, 1175
          - 1993, jrg. 12, 1-12, 1176
          - 1994, jrg. 13, 1-12, 1177
          - 1995, jrg. 14, 1-12, 1178
          - 1996, jrg. 15, 1-12, 1179
      - Staat van het Nederlands Archiefwezen, D.3.4.4
        Met ingang van 1984 verscheen de Staat als bijlage van Nieuws van Archieven en in 1992 werd de publicatie voortgezet als Almanak van het Nederlands Archiefwezen.
        - Exemplaren van de Staat van het Nederlands Archiefwezen., 1980, 1982, 1984-1990; 1180; 1 pak
        - Correspondentie over het doorgeven van mutaties in de Staat van het Nederlands Archiefwezen door de daarin opgenomen instellingen en het opmaken en drukken van de publicatie., 1980-1990; 1181; 1 omslag
          Oude code: 2.23
        - Stukken betreffende aanmeldingen als abonnee op de Staat/Almanak van het Nederlandse archiefwezen en als (aspirant) lid van de VAN., 1990-1991; 1182; 1 omslag
      - Almanak van het Nederlands Archiefwezen, D.3.4.5
        - Correspondentie met in de Almanak van het Nederlands Archiefwezen opgenomen organisaties en instellingen over mutatie van gegevens met stukken over adverteerders en drukker., 1991-1998; 1183; 1 pak
        - Ingekomen bericht van Bureau Voorzee over het ontbreken in de Almanak van de adressen van commerciële adviesbureaus documentaire informatievoorziening., 1993; 1184; 1 stuk
        - Correspondentie over de kosten voor het samenstellen van de Almanak, met een kopie van het contract met Sales & Services voor advertentiewerving voor Archievenblad en Almanak en een voorstel van de vereniging DEN voor het maken van een digitale versie van de Almanak., 1996-2000; 1185; 1 omslag
        - Correspondentie van de bureaumedewerkster over actualisering van de inhoud, vormgeving, productie en verspreiding van de Almanak., 1999; 1186; 1 pak
        - Stukken over redactie en productie van de Almanak van het Nederlands Archiefwezen en het in samenwerking met de vereniging Digitaal Erfgoed Nederland (DEN) ontwikkelen van een digitale versie, met een exemplaar van het contract voor gebruik van het 'doosje' van DEN., 1999-2006; 1187; 1 pak
        - Correspondentie van de bureaumedewerkster over de samenstelling van de digitale versie van de Almanak met de handleiding voor het wijzigen van gegevens door opgenomen instellingen via het 'doosje' van DEN., 2002-2004; 1188; 1 pak
        - Exemplaren van de Almanak van het Nederlands Archiefwezen., 1992-1999; 1189-1196; 8 delen
          - 1992, 1189
          - 1993, 1190
          - 1994, 1191
          - 1995, 1192
          - 1996, 1193
          - 1997, 1194
          - 1998, 1195
          - 1999, 1196
      - Repertorium van inventarissen van Nederlandse archieven, D.3.4.6
        - Exemplaar van het door W. J. Formsma en B. van 't Hoff samengestelde "Repertorium van inventarissen van Nederlandse archieven"., 1947; 1197; 1 deel (in 3-voud)
        - Correspondentie over het uitgeven van een derde herziene druk van het "Repertorium", met als retroacta 1966-1967 de opgave door drukkerij NV Ervan B. van der Kamp van drukkosten en het aantal verkochte exemplaren van de in 1965 verschenen 2de druk., 1975-1978; 1198; 1 omslag
      - Provinciale overzichten van archieven en verzamelingen in openbare archiefbewaarplaatsen van rijk, gemeenten en waterschappen, D.3.4.7
        De serie provinciale overzichten werd voorbereid door de Landelijke commissie voor provinciale overzichten (ingesteld in 1975) en gepubliceerd onder auspiciën van de VAN. Samenstelling van de commissie: J.J. Temminck (vz.), C.J. van Heel (secr.) LM. Th.L. Hustinx en H. Uil. Van Heel treedt af in 1977, wordt opgevolgd als secretaris door H.J.H.A.G. Metselaars. De commissie wordt aangevuld met J.N.T. van Albada, O.A.M.W. Hartong, J.H. van den Hoek Ostende, Th.P.M. Huijs, F.C.J.Ketelaar, A.J. Kölker, P. Nieuwland, mevr. J.G. Riphaagen, A.J.M. den Teuling en J.H.M. Wieland, mevr. J.A.M.Y. Bos-Rops.
        - Correspondentie over opzet, samenstelling en uitgave onder auspiciën van de VAN van de serie provinciale overzichten van archieven en verzamelingen in openbare archiefbewaarplaatsen van rijk, gemeenten en waterschappen., 1974-1980; 1199; 1 pak
        - Notulen van vergaderingen van de landelijke commissie voor de provinciale archievenoverzichten, met jaarverslagen en de handleiding voor de samenstelling van de provinciale archiefgids., 1975-1989; 1200; 1 omslag
        - Correspondentie over het aanvragen van subsidie voor de onder auspiciën van de VAN uitgegeven serie provinciale archiefgidsen., 1978-1982, 1988; 1201; 1 pak
        - Correspondentie over verlening en besteding van de door het ministerie van WVC toegezegde garantiesubsidie voor het samenstellen en uitgeven van de laatste delen en supplementen van de serie "Overzichten van de archieven en verzamelingen in de openbare archiefbewaarplaatsen in Nederland"., 1986-1990; 1202; 1 omslag
          Oude code: 2.26
        - Correspondentie over de uitgave en presentatie van het laatste deel (XIV) van de onder auspiciën van de (K)VAN gepubliceerde serie Archievenoverzichten en over overdracht van de voorraad van de delen I-XIII aan het Algemeen Rijksarchief., 1991-1992, 1996-1997; 1203; 1 omslag
      - Stichting Archiefpublicatie (SAP), D.3.4.8
        Opgericht door de VAN in 1978. Eerste bestuur: H.J.M. Mijland, C. Dekker, J.H. van der Hoek Ostende, mw. E.P. de Booy, B. Wartena.
        - Authentiek afschrift van de notariële akte waarbij de Stichting Archiefpublicaties (SAP) werd opgericht., 1978; 1205; 1 katern
          Het bestuur bestond uit een lid aangewezen uit en door het bestuur van de VAN, twee leden gekozen door de algemene ledenvergadering en de (eind)redacteur van het Archievenblad.
        - Stukken over de schenking van kapitaal van de opgeheven VWAO aan de door de VAN opgerichte stichting SAP, met correspondentie, notulen en jaarverslagen van SAP., 1978-1990; 1206; 1 omslag
        - Correspondentie van Stichting Archiefpublicaties (SAP) over productie en verkoop van de publicaties., 1983-1998; 1207; 1 omslag
          Oude code: 2.3/1.214
        - Correspondentie over het uitgeven van de publicatie "Voor burger en bestuur. Twintig jaar Nederlands Archiefwezen 1968-1988", die op 15 december 1988 werd aangeboden aan A.E.M. Ribberink ter gelegenheid van zijn afscheid als Algemeen Rijksarchivaris (1968-1988), met een concept tekst voor de bij die gelegenheid uit te spreken rede van de minister, opgesteld door F.C.J. Ketelaar., 1988-1989; 1208; 1 omslag
          De redactiecommissie bestond uit oud-voorzitters van de VAN en de eindredacteur van het NAB: drs. Renting, dr. L.P.L. Pirenne, drs. B. Woelderink, drs. C.O.A. Schimmelpenninck van der Oije, dr. F.C.J. Ketelaar en drs. I.W.L.A. Caminada.
        - Foto's huisvesting gemeentearchieven: Vier-en-dertig zwart-wit afdrukken van foto's van buitenaanzicht, interieur en medewerkers van verschillende gemeentearchieven, verzameld voor het boek in 1988 uitgebracht ter gelegenheid van het afscheid van de algemeen rijksarchivaris A.E.M. Ribberink., 1966-1988; 1448; 1 omslag
          Alkmaar: gemeentearchivaris C.W Bruinvis ( 1900-1917), opening van het nieuwe gebouw 8 juli 1966, medewerkers G. Valk, Th.P.H. Wortel, W.A. Fasel ca. 1986 (2x)
          Amsterdam: maquette van de nieuwbouw, geopend 10-10-1985, studiezaal (2x), vooraanzicht hoofdgebouw
          Arnhem: studiezaal (3x), depot (3x), bibliotheek ?, vooraanzicht gebouw
          Delft: vooraanzicht gebouw
          Deventer: vooraanzicht gebouw
          Gouda: kraam met educatief medewerker R.A.M. ter Bogt tijdens de braderie op de Grote Markt 2-4 september 1981
          's-Gravenhage: informatiekramen (2x)
          Nijmegen: vooraanzicht gebouw, informatiestandje
          Tilburg: hal en kantine ca. 1988, gerestaureerde gebouwencomplex voormalige Lancierskazerne/wollenstoffen fabriek DEKA, depot, restauratie van het complex, studiezaal
          Utrecht: kantoorruimte, buiten aanzicht gebouw
          Zwolle: vooraanzicht gebouw dat in 1969 in gebruik werd genomen, 2de verdieping vóór de verbouwing, studiezaal, sedert 1987 ingevoerde charterberging, J. Geesink (1876-1968), gemeentearchivaris (in dienst van de gemeente 1897-1968).
        - Stukken over functioneren en werkzaamheden van de SAP, met een exemplaar van de overeenkomst voor uitgave van "Archiefperspectief", het bulletin van de gezamenlijke provinciale archiefinspecties, en correspondentie over eventuele opheffing van de stichting in 1993 naar aanleiding van de overname van de serie Broncommentaren door het Instituut voor Nederlandse Geschiedenis, en het uitbrengen van jaarboeken., 1988-2000; 1209; 1 pak
        - Bedankbrief van Els van den Bent, gemeentearchivaris van Rotterdam, waarin ze het bestuur dankt voor de aanbieding aan haar van het eerste jaarboek van de Stichting Archiefpublicaties en van Jhr. Mr. R. Feith voor toezending aan hem van een presentexemplaar., 1999; 1210; 1 omslag (2 stukken)
        - Correspondentie over de relatie tussen KVAN en SAP, de uitgave van jaarboeken en de Archiefterminologie van het Nederlands archiefwezen van de hand van A.J.M. den Teuling met een kopie van de overeenkomst uit 1999 tussen SAP en Den Teuling., 2000-2004; 1211; 1 omslag
        - Correspondentie van het bureau over bestelling van jaarboeken en andere publicaties van SAP., 2001-2003; 1212; 1 pak
    - Stimulering historisch onderzoek/archiefgebruik, D.3.5
      - Algemeen, D.3.5.1
        - Reactie van de VAN gericht aan de redactie van het tijdschrift van de Nederlandse Jeugdbond voor Geschiedenis "Fibula" over een in het juni-augustusnummer van 1965 geplaatste klacht dat door het niet openbaar zijn van de bezoekersregisters van archieven dubbel onderzoek mogelijk is., 1213; 1 omslag
        - Jaarverslagen van de Rijkscommissie voor de Vaderlandse Geschiedenis en correspondentie over het bijwonen in 1985 van een symposium over nieuwe ontwikkelingen in het ontsluiten van historische bronnen ter gelegenheid van het 75-jarig jubileum van de Rijkscommissie., 1966-1971, 1973-1975, 1985; 1214; 1 omslag (5 katernen en 2 stukken)
        - Correspondentie over het verzoek van de stichting Maatschappij Geschiedenis om mee te werken aan haar twee jaarlijkse conferenties maatschappijgeschiedenis., 1970, 1980; 1215; 1 omslag
          Deze in 1969 opgerichte stichting is een samenwerkingsverband van vijf studieverenigingen op het terrein van sociaaleconomische geschiedenis. Elke twee jaar wordt een conferentie georganiseerd, waaraan ook aandacht wordt besteed in het NAB.
        - Ter kennisneming door de Archiefraad toegezonden aanbevelingen op het gebied van het archiefwezen in de rapporten I-III van subcommissies van de historische wetenschappelijke commissie van de KNAW., 1973-1974; 1216; 1 omslag
        - Bij het bestuur van de KVAN ingekomen discussienota historisch onderzoeksbeleid van de historisch-wetenschappelijke commissie van de KNAW met het verzoek om commentaar., 1975; 1217; 1 omslag (4 stukken)
        - Stukken over de oprichting van de Nederlandse stichting voor Historisch Onderzoek, waartoe de Historisch Wetenschappelijke Commissie van de KNAW het initiatief heeft genomen en waar hogere archiefambtenaren zich bij kunnen aansluiten., 1977-1979; 1218; 1 omslag
        - Door de algemene rijksarchivaris toegezonden rapport van de conventscommissie Rijksarchiefdienst en Wetenschappelijk Onderzoek (1977), met een kopie van de door de gemeentearchivarissen van Amsterdam, Den Haag en Rotterdam aan de Archiefraad gezonden reactie op het stuk., 1977-1978; 1219; 1 omslag
        - Correspondentie met de Vereniging van Leraren Geschiedenis en Staatsinrichting in Nederland over intensivering van de contacten ten behoeve van het bevorderen van het gebruik van archieven in het onderwijs., 1981-1989; 1220; 1 omslag
        - Exemplaar van de brochure "Historische Informatie" van het op 1 september 1997 opgerichte Nederlands Instituut voor Wetenschappelijke Informatiediensten (NIWI)., 1221; 1 katern
          NIWI is ontstaan uit een fusie van vijf instellingen: Bibliotheek van de KNAW, Sociaal Wetenschappelijk Informatie- en Documentatiecentrum (SWIDOC), Nederlands Bureau voor Onderzoek informatie (NBOI), alle drie gevestigd te Amsterdam, en het Nederlands Historisch Data Archief (NHDA) te Leiden en het Bureau voor de Bibliografie van de neerlandistiek (BBN) te Den Haag.
      - VAN Commissie Teleac 1965, D.3.5.2
        Doel: mogelijkheden onderzoeken van Teleac-activiteiten op archiefgebied. Samenstelling: L.P.L. Pirenne, M.P.H. Roessingh, G.J. Mentink, C.L. Punt (secr.)
        - Stukken over samenstelling en werkzaamheden van de Commissie TV uitzendingen inzake het maken van een opzet voor vijf Tv-uitzendingen van Stichting Televisie Academie (Teleac) over het archiefwezen, met documentatie., 1965-1970; 1222; 1 omslag
      - VAN-commissie Archieven en Hoger Onderwijs 1982, D.3.5.3
        Samenstelling: C. Dekker(vz.), J.P. Sigmond (secr.), mevr. Th.E.A. Bosman, H.G.J. Buijks, S. Groenveld, M.W. Heslinga, P. Kooij, P.H.J. van der Laan, F. Messing, S.F.M. Plantinga, H.Th.M. Roosenboom. De commissie bracht rapport uit in 1986.
        - Stukken over samenstelling, werkzaamheden, eindrapport en opheffing van de VAN-commissie archieven en hoger onderwijs, ingesteld naar aanleiding van de nota "Archieven en hoger onderwijs" van een commissie van de Kring van Archivarissen in Noord-Brabant., 1981-1987; 1223; 1 omslag
      - Broncommentaren, D.3.5.4
        - VAN Commissie Broncommentaren 1982, D.3.5.4.1
          Samenstelling:. C.O.A. Schimmelpenninck van der Oije (vz.), M. van Driel (secr.), P.A.W. Dingemans, P.J. Horsman, P.M.M. Klep, H.A.J. van Schie, H.D. Wessels, R.Wolf. In 1983 aangevuld met A.C.M. Kappelhof. In 1985 is de samenstelling als volgt: C.O.A. Schimmelpenninck van der Oije (vz.), A. Kloks, mevr. Willemsen-de Mey, P.A.W. Dingemans, H. van Dijk, P.M.M. Klep, G.J. Mentink, H.A.J. van Schie, A.J.M. den Teuling, H.D. Wessels, P.J. Horsman, H.R. Wolf. In 1987 M.W. van Boven (vz.), M.J.M. Duijghuisen, P.M.M. Klep, A. Knotter, J.J.Seegers, B.M.A. de Vries, mevr. Th. Wijsenbeek.
          - Stukken over instelling in 1982, samenstelling, werkzaamheden en opheffing van de Commissie broncommentaren met voorstukken., 1981-1990; 1224; 1 omslag
          - Agenda's en notulen van de commissie broncommentaren met een exemplaar van de bundel 'voorbeelden van toelichtingen bij de 19de en 20ste eeuwse bronnen', samengesteld ten behoeve van de studiedag van de VAN op 5 november 1981 te Den Haag., 1981-1986; 1225; 1 pak
          - Exemplaar van "Broncommentaren. Handleiding bij het vervaardigen van een broncommentaar", herziene versie, uitgave van de VAN-Commissie broncommentaren., 1989; 1226; 1 katern
        - Redactiecommissie Broncommentaren van de Stichting Archief Publicaties 1987, D.3.5.4.2
          Samenstelling: P.W.J. den Otter (vz.), M. J.M. Duijghuisen (secr), J. Bieleman, F.W.J. Koorn, P. M.M. Klep, H. G. Oost, H.R. Wolf, mevr. G. Willemsen-de Mey.
          - Agenda's en notulen van vergaderingen, correspondentie en stukken over overdracht van de serie broncommentaren aan het Instituut voor Nederlandse Geschiedenis., 1985, 1990-1993; 1227; 1 omslag
          - Exemplaren van Broncommentaren, delen I-V (herziene versie), X-XII., 1987-1990; 1228; 1 omslag (3 katernen)
            Specificatie van de aanwezige delen:
            I: De kohieren van de gemeentelijke hoofdelijke omslag, 1851-1922
            II: De registers van patentplichtigen 1805-1893
            III: De Volkstelling van 1807-1808
            IV: De Registers Civiques 1811 (1812-1813)
            V: De militie s 1815-1922
            X: De registers van de dienst voor het Stoomwezen 1856-1923
            XI: Registrum Memorialis Parochiae, het parochiememoriaal
            XII: De Staten van Oorlog te Lande en de Generale Petities 1576-1795
            De ontbrekende delen zijn:
            VI: Lijsten van kiezers ter benoeming van afgevaardigden naar de Tweede kamer der Staten-Generaal, de Provinciale Staten en de Gemeenteraad, 1851-1886.
            VII: De Staat van Fabrieken en Trafieken van 1 augustus 1816.
            VIII: De Staat van Fabrieken en Werkwinkels van 31 december 1819
            IX: De Hinderwetbescheiden 1811-1952.
        - Redactiecommissie Broncommentaren van het Instituut Nederlandse Geschiedenis 1993, D.3.5.4.3
          - Uitnodiging van het Instituut voor Nederlandse Geschiedenis om de presentatie bij te wonen van deel 3 van de reeks Broncommentaren, "Bronnen betreffende de registratie van onroerend goed in de negentiende en twintigste eeuw"., 1997; 1229; 1 stuk
      - Commissie 50 jaar bevrijding 1995, D.3.5.5
        - Notulen en eindverslag van de commissie '50 jaar bevrijding' belast met de coördinatie van de Open Archievendag 22 april 1995 over het thema oorlog en bevrijding met stukken over de samenstelling van de commissie, publiciteit en financiën en correspondentie met deelnemende instellingen en voorstukken., 1994-1996; 957; 1 pak
          Samenstelling: A.C.M. Kappelhof, F.M. Eliën, J.E.A. Boomgaard, mw. M.L. Loef, H.J.A.H.G. Metselaars.
        - Posters van de Open Archievendag 25 april 1995 met als thema "Oorlog en bevrijding"., 958; 1 omslag (5 exemplaren)
          Formaat A3.
    - Contacten en samenwerking met organisaties van vakgenoten en verwante beroepsgroepen in Nederland, D.3.6
      - Archivarissen, D.3.6.1
        - Driebesturen overleg, D.3.6.1.1
          Betreft overleg tussen de drie beroepsverenigingen VAN, SOD en NVBA.
          Zie ook inv.nr. 730.
          - Verslagen van het drie besturen overleg (VAN-SOD-NVBA), met bijbehorende correspondentie., 1980-1990; 1236; 1 omslag
        - SOD (Vereniging voor Documentatie en Administratieve Organisatie), D.3.6.1.2
          - Stukken betreffende deelname door bestuursleden van de VAN aan studiedagen en congressen van de SOD., 1972-1984; 1422; 1 omslag
          - Correspondentie met de SOD., 1977-1990; 1238; 1 omslag
          - Exemplaar van "Verander-en Leren. Beleidsvisie van de SOD met betrekking tot de veranderingen op het terrein van Documentaire Informatievoorziening", gedrukt., 1995; 1239; 1 katern
        - NVBA (Nederlandse Vereniging van Bedrijfsarchivarissen), D.3.6.1.3
          - Correspondentie over het bijwonen van een aantal ledenvergaderingen van de NVBA, het schrijven van een artikel over de VAN in het tijdschrift "Mededelingen" van de NVBA en de uitnodiging voor een gesprek over mogelijke samenwerking tussen de twee verenigingen ten aanzien van opleidingen., 1961-1975; 1240; 1 omslag
          - Ter kennisneming toegezonden publicatie van de NVBA "Resultaten van een enquête in 1965 gehouden onder de leden van de Nederlandse Vereniging van Bedrijfsarchivarissen" over taak en positie van bedrijfsarchivarissen en aard en omvang van bedrijfsarchieven, gestencild., 1966; 1241; 1 katern
        - LKGSA (Landelijke Kring van Gemeente- en Streekarchivarissen), D.3.6.1.4
          De Landelijke Kring van Gemeente- en Streekarchivarissen werd op 21 augustus 1974 opgericht, omdat de VAN de specifieke belangen van deze beroepsgroep onvoldoende zou behartigen.
          - Correspondentie met de LKGSA, verslagen van gemeenschappelijke bestuursvergaderingen met de VAN, verslagen van vergaderingen van de LKGSA en uitnodigingen voor studiedagen van de LKGSA., 1974-1989; 1242; 1 omslag
          - Stukken over programma en sprekers van de in samenwerking met de VAN door de LKGSA op 20 mei 1981 te Amersfoort georganiseerde studiedag over het thema "Beveiliging van archieven tegen diefstal en vernieling"., 1980-1981; 1243; 1 omslag
        - LKWA (Landelijke Kring van Waterschapsarchivarissen), D.3.6.1.5
          - Ingekomen brief met bijlagen waarin de Landelijke Kring van Waterschaparchivarissen de oprichting bekend maakt van de Kring als zusterorganisatie van de LKGSA., 1986; 1244; 1 omslag (3 stukken)